【裁判字號】    98,上訴,3259
【裁判日期】    980903
【裁判案由】    違反槍砲彈藥刀械管制條例
【裁判全文】
臺灣高等法院刑事判決                98年度上訴字第3259號
上  訴  人
即  被  告  甲○○
上列上訴人因違反槍砲彈藥刀械管制條例案件，不服臺灣板橋地
方法院九十八年度訴字第四九二號，中華民國九十八年六月三十
日第一審判決（起訴案號：臺灣板橋地方法院檢察署九十七年度
偵字第九五七六號），提起上訴，本院判決如下：
    主  文
上訴駁回。
    理  由
一、按刑事訴訟法第三百五十條、第三百六十一條、第三百六十
    二條、第三百六十七條規定，不服地方法院之第一審判決而
    上訴者，須提出上訴書狀，並應敘述具體理由，為上訴必備
    之程式；其所提出之書狀未敘述上訴理由，或僅曾以言詞陳
    述上訴理由者，均應於上訴期間屆滿後二十日內補提理由書
    於第一審法院。惟原審法院對上訴書狀有無記載理由，僅應
    為形式上之審查，認有欠缺，且未據上訴人自行補正者，始
    應定期間先命補正，至於上訴理由是否具體，係屬第二審法
    院審查範圍，不在命補正之列（參照刑事訴訟法第三百六十
    一條之立法意旨）。倘上訴人已提出上訴理由，但所提非屬
    具體理由者，應由第二審法院以上訴不合法律上之程式，判
    決駁回之。而所謂具體理由，必係依據卷內既有訴訟資料或
    提出新事證，指摘或表明第一審判決有何採證認事、用法或
    量刑等足以影響判決本旨之不當或違法，而構成應予撤銷之
    具體事由，始克當之；倘僅泛言原判決認定事實錯誤、違背
    法令、量刑失之過重或輕縱，而未依上揭意旨指出具體事由
    ，或形式上雖已指出具體事由，然該事由縱使屬實，亦不足
    以認為原判決有何不當或違法者，皆難謂係具體理由，俾與
    第二審上訴制度旨在請求第二審法院撤銷、變更第一審不當
    或違法之判決，以實現個案救濟之立法目的相契合，並節制
    濫行上訴（最高法院九十七年度台上字第八九二號裁判意旨
    參照）。又刑罰之量定，本為法院得依職權自由裁量之事項
    ，苟於法定刑度之內，予以量定，且客觀上並無明顯濫權之
    情形者，自不容當事人任憑主觀意見，指摘其違法、失當。
    是原判決倘就如何量定其宣告刑之理由，已敘明審酌之因素
    ，被告仍泛詞指摘量刑過重，而未提出證據資料，以供審查
    ，自難認為其理由已經明確、具體，足以影響判決本旨之不
    當或違法，而構成應予撤銷或變更之具體事由，則所提上訴
    ，即非適法。
二、查原判決係認定：「被告甲○○明知可發射子彈具有殺傷力
    之改造手槍及具有殺傷力之子彈，分別係槍砲彈藥刀械管制
    條例第四條第一項第一款、第二款所列管之槍砲、彈藥，非
    經中央主管機關許可，不得無故持有、寄藏，竟基於寄藏可
    發射子彈具有殺傷力之改造手槍及具有殺傷力之子彈之犯意
    ，於民國（下同）九十六年一、二月間之某日，在其位於臺
    北縣板橋市○○路○段一百四十八巷二十二弄十二之三號之
    住處，收受不詳姓名、年籍而自稱林志忠之成年男子所交付
    之可發射子彈具殺傷力之仿WA LTHER廠 PPK/S型半自動手槍
    製造之槍枝，換裝土造金屬槍管而成之改造手槍一支（含彈
    匣一個，槍枝管制編號：0000000000號）及具有
    殺傷力之非制式子彈七顆，隨即將之寄藏於前開住處；嗣於
    九十七年三月十二日約九時許，因聽聞託其寄藏前開槍彈之
    友人林志忠已死亡，而決定將所收受寄藏之前開槍彈丟棄，
    隨即攜帶前開槍彈前往臺北縣新莊市○○街九十一巷五號三
    樓，再將該槍彈藏放在不知情之友人褚文勇之皮包後，於同
    日十時三十分許，在上址為警查獲，並扣得前開具有殺傷力
    之改造手槍一支及非制式子彈七顆」等情，以被告所為，係
    犯槍砲彈藥刀械管制條例第八條第四項之未經許可寄藏可發
    射子彈具有殺傷力之改造手槍罪、同條例第十二條第四項之
    未經許可寄藏子彈罪。被告所犯前開二罪，係以一行為而觸
    犯二罪名，為想像競合犯，應依刑法第五十五條之規定，從
    一重之未經許可寄藏可發射子彈具有殺傷力之改造手槍罪處
    斷。再被告有如原判決事實欄所載之前科及刑之執行紀錄，
    有本院被告前案紀錄表在卷可考，其於受有期徒刑執行完畢
    後五年內，故意再犯本件有期徒刑以上之罪，為累犯，應依
    刑法第四十七條第一項之規定，加重其刑。被告不服原判決
    ，於九十八年七月十三日提起上訴，上訴意旨僅泛稱：(一)該
    槍彈係友人放於伊住處，忘了帶走，伊事後始發現，非故意
    讓友人寄放；(二)伊於檢察官偵查及原審審理時均坦承不諱，
    且供述全部槍砲、彈藥之來源，應有槍砲彈藥刀械管制條例
    第18條第 4項所定可減刑之情形；(三)伊僅係單純接受友人寄
    放槍彈，寄放期間伊均未持有本件槍彈為不法行為，亦有意
    將該槍彈丟棄，犯罪情節堪予憫恕，有減刑之可能。懇請鈞
    院斟酌以上各情，從輕發落，給予減刑機會云云，惟查：(一)
    被告於檢察官偵訊及原審法院審理時已供稱：「（子彈何來
    ？）我朋友林志忠一年前拿來我家，叫我幫他保管。」（偵
    查卷第一百二十五頁參見）、「（你朋友林志忠將槍彈寄放
    在你這裡，是要你幫他保管還是要送給你？）是要我幫他保
    管。」、「（對檢察官起訴之犯罪事實及原審法院認依被告
    之自白及供述，被告之行為可能涉犯寄藏槍枝子彈罪嫌，有
    何意見？）我承認我是幫林志忠保管槍彈。」（原審卷第七
    十八頁背面、第七十九頁參見）明確，是被告上訴再辯稱該
    槍彈係友人放於伊住處，忘了帶走，伊事後始發現，非故意
    讓友人寄放等語，顯與卷證內容不符，委不足採；(二)次按槍
    砲彈藥刀械管制條例第十八條第四項規定：「犯本條例之罪
    ，於偵查或審判中自白，並供述全部槍砲、彈藥、刀械之來
    源及去向，因而查獲或因而防止重大危害治安事件之發生者
    ，減輕其刑或免除其刑。」，是以必須供出槍砲、彈藥來源
    ，並因而查獲者，始有該項規定之適用。本院遍查全卷，被
    告僅供出該槍彈來源係自稱林志忠之友人所寄放，惟其真實
    姓名、年籍、地址均不詳，亦無因而查獲之情事，是被告上
    訴請求減輕其刑云云，尚屬無據，自難邀得上開減輕規定之
    寬典。(三)再者，刑法第五十九條之酌量減輕其刑，必於犯罪
    之情狀，在客觀上足以引起一般同情，認為即予宣告法定低
    度刑期，猶嫌過重者，始有其適用，至於犯罪動機、情節輕
    微、素行端正、家計負擔、犯後態度等情狀，僅可為法定刑
    內從輕科刑之標準，不得據為酌量減輕之理由（最高法院五
    十一年度台上字第八九九號、二十八年度上字第一○六四號
    等判例意旨可參）。本件被告未經許可寄藏改造手槍、子彈
    之犯罪情狀並無何特殊可憫恕之情事，被告徒以其犯罪後之
    態度及犯罪情節輕微，要求法院適用刑法第五十九條「犯罪
    情狀可憫恕」之依據，揆諸上揭判例意旨，顯有未合。(四)末
    查，原判決已詳載其審酌科刑之一切情狀稱：「被告未經許
    可寄藏具有殺傷力之改造手槍及子彈，已危害人身安全、社
    會秩序，應予非難，惟兼衡其於寄藏槍彈期間，並無持以犯
    罪，對於社會治安影響之程度非鉅，及其犯罪後坦承犯行，
    已知悔悟等一切情狀，量處有期徒刑三年一月，併科罰金新
    臺幣四萬元，罰金如易服勞役，以新臺幣一千元折算一日」
    等語（原判決第三頁參見），故原判決已就量刑刑度詳為審
    酌並敘明理由，核無量刑刑度有違法或不當之情形。被告另
    以其於寄放期間未持槍彈為不法行為，請從輕量刑云云，係
    重提原判決已審酌之事項，而就同一事實再為爭執，且未明
    確指出原判決所為證據證明力之判斷如何違背經驗、論理法
    則，是其上訴意旨所辯，亦屬無據。綜上所述，被告提起本
    件上訴，並未指摘原判決關於認定事實、適用法律及量刑等
    項，有何具體違法或不當。揆諸上開說明，自非屬得上訴第
    二審之具體事由，應認本件上訴違背法律上程式，予以駁回
    ，並不經言詞辯論為之。
據上論斷，應依刑事訴訟法第三百六十七條前段、第三百七十二
條，判決如主文。
中    華    民    國    98    年    9     月    3     日
                  刑事第二庭審判長法  官  洪光燦
                                  法  官  林恆吉
                                  法  官  宋明蒼
以上正本證明與原本無異。
如不服本判決，應於收受送達後十日內向本院提出上訴書狀，其
未敘述上訴之理由者並得於提起上訴後十日內向本院補提理由書
（均須按他造當事人之人數附繕本）。「切勿逕送上級法院」。
                                  書記官  鄒賢英
中    華    民    國    98    年    9     月    3     日


司法院資訊處製作；財團法人民間司法改革基金會備份。
